臺灣高雄地方法院刑事判決　　　　　　　94年度訴字第3968號
公　訴　人　臺灣高雄地方法院檢察署檢察官
被　　　告　丁○○
上列被告因違反著作權法案件，經檢察官提起公訴（94年度偵字
第21121 號），本院判決如下：
    主  文
丁○○連續意圖銷售而擅自以重製於光碟之方法侵害他人之著作
財產權，處有期徒刑捌月。緩刑參年。
扣案之電腦主機壹臺（含內鍵式燒錄器壹臺）、盜版影音光碟壹
佰伍拾陸片、空白光碟片壹佰貳拾片及不織布光碟套貳佰參拾只
，均沒收。
    事  實
一、丁○○自民國94年3 月間某日起，基於意圖銷售之概括犯意
    ，未經享有如附表所示視聽著作之著作財產權人美商迪士尼
    企業股份有限公司、美商華納兄弟娛樂公司、美商二十世紀
    福斯影片股份有限公司、美商環球影片製作有限責任合夥、
    美商哥倫比亞影片股份有限公司、威普爾國際股份有限公司
    、群英社國際股份有限公司之授權或同意，竟然利用E-BAY
    拍賣網站，以其所申請之「ｉｐｐｉｅｏ」帳號（起訴書誤
    載為係以丁○○之母蘇鳳茶名義申請），刊登以每片新台幣
    （下同）15元之價格公開販賣如附表所示盜版影音光碟之訊
    息，並以其所申請之「ｉｐｐｉｅｏ─ｈｓｕ＠ｙａｈｏｏ
    ‧ｃｏｍ‧ｔｗ」電子郵件信箱做為聯絡之用，待於接受不
    特定顧客訂購後，即指示顧客將價款匯入其不知情之胞妹許
    秀鈴所有之中華郵政股份有限公司第0000000-0000000 號帳
    戶內，再由丁○○基於概括犯意，連續多次擅自在其高雄市
    楠梓區○○街83巷3 號住處，利用其所有含內鍵式燒錄器之
    個人電腦主機等器具，拷貝如附表所示分屬上述公司之視聽
    著作，燒錄重製為影音光碟後，以郵寄方式交付顧客，因而
    侵害上開各該公司之著作財產權，共計獲利約數百元。嗣於
    94年9 月13日9 時30分許（起訴書誤載為9 時40分許），為
    警持本院核發之搜索票在丁○○上開住處查獲，並扣其所有
    ，供犯罪所用之電腦主機1 臺（含內鍵式燒錄機1 臺）、如
    附表所示之盜版影音光碟156 片，及供犯罪預備之空白光碟
    120 片、不織布光碟套230 只及
二、案經美商迪士尼企業股份有限公司、美商華納兄弟娛樂公司
    、美商二十世紀福斯影片股份有限公司、美商環球影片製作
    有限責任合夥、美商哥倫比亞影片股份有限公司（起訴書誤
    載為財團法人電影及錄音著作保護基金會）、威爾普國際股
    份有限公司、群英社國際股份有限公司訴由內政部警政署保
    安警察第二總隊第一大隊第三中隊（起訴書誤載為高雄市政
    府警察局楠梓分局）報請臺灣高雄地方法院檢察署檢察官偵
    查起訴，經被告為有罪之陳述後，本院合議庭裁定依簡式審
    判程序審理。
    理  由
一、按除被告所犯為死刑、無期徒刑、最輕本刑為3 年以上有期
    徒刑之罪或高等法院管轄第一審案件者外，於法院行準備程
    序進行中，被告先就被訴事實為有罪之陳述時，審判長得告
    知被告簡式審判程序之旨，並聽取當事人、代理人、辯護人
    及輔佐人之意見後，裁定進行簡式審判程序；且受命法官行
    準備程序，與法院或審判長有同一之權限；又簡式審判程序
    之證據調查，不受刑事訴訟法第159 條第1 項、第161 條之
    2 、第161 條之3 、第163 條之1 及第164 條至第170 條規
    定之限制，刑事訴訟法第273 條之1 第1 項、第279 條第2
    項前段、第273 條之2 分別定有明文。被告丁○○所為係犯
    死刑、無期徒刑、最輕本刑為3 年以上有期徒刑以外之罪，
    其於準備程序中就被訴事實為有罪之陳述，經受命法官告知
    簡式審判程序之旨，並聽取公訴人、被告之意見後，本院合
    議庭認為適宜由受命法官獨任進行簡式審判程序，依刑事訴
    訟法第273 條之1 第1 項規定，裁定由受命法官獨任進行審
    判程序，合先敘明。
二、上揭事實，業據被告於本院審理時供承不諱，並經證人即告
    訴代理人羅向揮、己○○、戊○○、乙○○分別於警詢及證
    人即告訴代理人丙○○於檢察事務官調查時指訴綦詳，且有
    財團法人電影及錄影著作保護基金會、普威爾國際股份有限
    公司及群英社國際股份有限公司分別出具之鑑識報告、中華
    郵政股份有限公司第0000000-0000000 號帳戶交易明細表各
    1 份、被告於E-BAY 拍賣網站內刊登公開拍賣盜版影音光碟
    網頁蒐證畫面3 紙、扣案光碟翻拍照片12張及查獲現場照片
    10張附卷可稽，此外，復有扣案之盜版影音光碟156 片、空
    白光碟120 片、電腦主機1 臺（含內鍵式燒錄機1 臺）等在
    捲可證。被告之任意性自白，核與事實相符，堪予採信。本
    案事證明確，被告上開犯行洵堪認定，應予依法論科。
三、核被告所為，係犯著作權法第91條第3 項之意圖銷售而以重
    製光碟之方法侵害他人著作財產權罪，及同法第91條之1第3
    項之明知係侵害著作財產權之光碟重製物而散布罪。其先後
    多次重製光碟及散布重製光碟片之犯行，時間緊接，罪名與
    構成要件相同，顯係基於概括犯意而為之，均為連續犯，各
    應依刑法第56條之規定論以一罪，並依法加重其刑。被告所
    所犯上開二罪間，有方法結果之牽連關係，應從一重之連續
    重製罪處斷。爰審酌被告為圖私利，侵害他人享有之智慧財
    產權，不宜輕宥，但念及被告前無犯罪紀錄，此有臺灣高等
    法院被告前案紀錄表1 份在卷為憑，素行尚稱良好，且犯罪
    後坦承犯行，態度良好等一切情狀，量處如主文所示之刑。
    又被告前未曾受有期徒刑以上刑之宣告，已如前述，其因一
    時失慮，偶罹刑典，事後已坦承犯行，深具悔意，信經此刑
    之宣告後，應知警惕而無再犯之虞，本院因認暫不執行其刑
    為當，予以宣告緩刑3 年，用啟自新。扣案之電腦主機1 臺
    （含內鍵式燒錄機1 臺）及如附表所示之盜版影音光碟合計
    156 片，係供被告本件犯罪所用之物，業經被告供承在卷，
    應依著作權法第98條之規定宣告沒收；另扣案之空白光碟12
    0 片及不織布棉套230 只，為被告所有，供本件犯罪預備之
    物，業據被告供認屬實，應依刑法第38條第1 項第2 款、第
    3 項之規定，併予宣告沒收之。至扣案之VCD 燒錄機1 臺，
    係被告之妹許秀鈴所有，與被告本件犯罪行為無涉，已經被
    告陳明在卷，且復無其他證據足資證明該台VCD 燒錄機係供
    被告本件犯罪所用之物，爰不予宣告沒收，附此敘明。
據上論斷，應依刑事訴訟法第299 條第1 項前段、第273 條之1
第1 項、第284 條之1 ，著作權法第91條第3 項、第91條之1第3
項、第98條，刑法第11條、第55條、第56條、第74條第1 款、第
38條第1 項第2 款、第3 項，判決如主文。
本案經檢察官甲○○到庭執行職務。
中　　華　　民　　國　　94　　年　　12　　月　　28　　日
　　　　　　　　　刑事第十三庭  法　官  劉惠娟
以上證明與原本無異。
如不服本判決，應於判決送達後10日內，向本院提出上訴狀。
中　　華　　民　　國　　94　　年　　12　　月　　28　　日
                                書記官  陳素徵
　附表：
　┌──┬─────────┬──────────┬────┐
　│編號│　侵害影片名稱　　│　 著作財產權人　　 │扣案盜版│
　│　　│　　　　　　　　　│　　　　　　　　　　│光碟數量│
　│　　│　　　　　　　　　│　　　　　　　　　　│（片）　│
　├──┼─────────┼──────────┼────┤
　│ １ │海底總動員（Findin│美商迪士尼企業股份有│　２　　│
　│　　│g Nemo）　　　　　│限公司              │　　　　│
  │    │                  │　　　　　　　　　　│        │
　├──┼─────────┼──────────┼────┤
　│ ２ │駭客任務：重裝上陣│美商華納兄弟娛樂公司│　３　　│
　│　　│（The Matrix Reloa│　                  │　　　　│
　│　　│ded）　　　　　　 │　                  │　　　　│
　├──┼─────────┼──────────┼────┤
　│ ３ │六人行第一季　　　│美商華納兄弟娛樂公司│ １２　 │
　│　　│（Friends Sea.1） │　　　　　　        │　　  　│
  │    │                  │　　　　　　　　　　│        │
　├──┼─────────┼──────────┼────┤
　│ ４ │六人行第二季　　　│美商華納兄弟娛樂公司│ １２　 │
　│　　│（Friends Sea.2） │　　　　　　        │　　  　│
  │    │                  │　　　　　　　　　　│        │
　├──┼─────────┼──────────┼────┤
　│ ５ │六人行第三季　　　│美商華納兄弟娛樂公司│ １２　 │
　│　　│（Friends Sea.3） │　　　　　　        │　　  　│
  │    │                  │　　　　　　　　　　│        │
　├──┼─────────┼──────────┼────┤
　│ ６ │六人行第四季　　　│美商華納兄弟娛樂公司│ １２　 │
　│　　│（Friends Sea.4） │　　　　　　        │　　  　│
  │    │                  │　　　　　　　　　　│        │
　├──┼─────────┼──────────┼────┤
　│ ７ │六人行第五季　　　│美商華納兄弟娛樂公司│ １２　 │
　│　　│（Friends Sea.5） │　　　　　　        │　　  　│
  │    │                  │　　　　　　　　　　│        │
　├──┼─────────┼──────────┼────┤
　│ ８ │六人行第六季　　　│美商華納兄弟娛樂公司│ １２　 │
　│　　│（Friends Sea.6） │　　　　　　        │　　  　│
  │    │                  │　　　　　　　　　　│        │
　├──┼─────────┼──────────┼────┤
　│ ９ │六人行第七季　　　│美商華納兄弟娛樂公司│ １２　 │
　│　　│（Friends Sea.7） │　　　　　　        │　　  　│
  │    │                  │　　　　　　　　　　│        │
　├──┼─────────┼──────────┼────┤
　│１０│六人行第八季　　　│美商華納兄弟娛樂公司│ １２　 │
　│　　│（Friends Sea.8） │　　　　　　        │　　  　│
  │    │                  │　　　　　　　　　　│        │
　├──┼─────────┼──────────┼────┤
　│１１│諾曼第大空降（Band│美商華納兄弟娛樂公司│ １０　 │
　│　　│of Brothers）　　 │　　　　　　        │　　　　│
  │    │                  │　　　　　　　　　　│        │
　├──┼─────────┼──────────┼────┤
　│１２│冰原歷險記（Ice　 │美商二十世紀福斯影  │　２　　│
　│　　│Age）　　　　　　 │片股份有限公司　　　│　　　　│
  │    │                  │　                  │        │
　├──┼─────────┼──────────┼────┤
　│１３│神鬼交鋒（Catch Me│美商環球影片製作有限│　３　　│
　│　　│If You Can）　　　│責任合夥            │　　　　│
  │    │                  │　                  │        │
　├──┼─────────┼──────────┼────┤
　│１４│蜘蛛人2（Spider-　│美商哥倫比亞股份有限│　２　　│
　│　　│Man 2）　　　　　 │公司　              │　　　　│
  │    │                  │　　　　　　　　　　│        │
　├──┼─────────┼──────────┼────┤
　│１５│柯南─往天國的倒數│普威爾國際股份有限公│　２　　│
　│　　│計時　　　　　　　│司                  │　　　　│
  │    │                  │　                  │        │
　├──┼─────────┼──────────┼────┤
　│１６│柯南─貝克街的亡靈│普威爾國際股份有限公│　４　　│
  │    │                  │司                  │        │
　├──┼─────────┼──────────┼────┤
　│１７│柯南─銀翼的奇術師│普威爾國際股份有限公│　４　　│
  │    │                  │司                  │        │
　├──┼─────────┼──────────┼────┤
　│１８│柯南─迷宮的十字路│普威爾國際股份有限公│　２　　│
  │    │                  │司                  │        │
　├──┼─────────┼──────────┼────┤
　│１９│頭文字D　　　　　 │群英社國際股份有限公│ ２４　 │
  │    │                  │司                  │        │
  │    │                  │　                  │        │
　├──┼─────────┼──────────┼────┤
　│２０│螢火蟲之墓　　　　│群英社國際股份有限公│　２　　│
  │    │                  │司                  │        │
　└──┴─────────┴──────────┴────┘
附錄本案論罪科刑法條全文：
著作權法第91條：
擅自以重製之方法侵害他人之著作財產權者，處三年以下有期徒
刑、拘役，或科或併科新臺幣七十五萬元以下罰金。
意圖銷售或出租而擅自以重製之方法侵害他人之著作財產權者，
處六月以上五年以下有期徒刑，得併科新臺幣二十萬元以上二百
萬元以下罰金。
以重製於光碟之方法犯前項之罪者，處六月以上五年以下有期徒
刑，得併科新臺幣五十萬元以上五百萬元以下罰金。
著作僅供個人參考或合理使用者，不構成著作權侵害。
著作權法第91條之1：
擅自以移轉所有權之方法散布著作原件或其重製物而侵害他人之
著作財產權者，處三年以下有期徒刑、拘役，或科或併科新臺幣
五十萬元以下罰金。
明知係侵害著作財產權之重製物而散布或意圖散布而公開陳列或
持有者，處三年以下有期徒刑，得併科新臺幣七萬元以上七十五
萬元以下罰金。
犯前項之罪，其重製物為光碟者，處六月以上三年以下有期徒刑
，得併科新臺幣二十萬元以上二百萬元以下罰金。但違反第八十
七條第四款規定輸入之光碟，不在此限。
犯前二項之罪，經供出其物品來源，因而破獲者，得減輕其刑。
